【裁判字號】    98,抗,1187
【裁判日期】    981130
【裁判案由】    定應執行刑
【裁判全文】
臺灣高等法院臺中分院刑事裁定          98年度抗字第1187號
抗  告  人
即受 刑 人  甲○○
上列抗告人因竊盜等案件，不服臺灣南投地方法院中華民國98年
10月30日裁定（98年度審聲字第793號）提起抗告，本院裁定如
下：
    主  文
原裁定撤銷。
甲○○因犯如附表所示之罪，應執行有期徒刑捌月，如易科罰金
，以新臺幣壹仟元折算壹日。
    理  由
一、原裁定意旨略以：受刑人甲○○所犯如附表所示之罪，經先
    後判處如附表所示之刑，均確定在案。茲檢察官聲請定其應
    執行之刑，本院審核認聲請為正當，應定其應執行之刑，又
    依大法官釋字第366號、第662號解釋意旨，數宣告刑均得易
    科罰金，而定應執行刑超過6個月之案件，仍得易科罰金，
    爰依刑事訴訟法第477條第1項、刑法第53條、第51條第5款
    ，定其應執行之刑為有期徒刑10月，如易科罰金，以新臺幣
    1000 元折算1日等語。
二、抗告意旨略以：抗告人即受刑人因犯竊盜及吸食毒品二罪，
    經原審法院各判處有期徒刑6月、4月，嗣經檢察官聲請定應
    執行之刑，原審裁定應執行有期徒刑10月，惟此係定應執行
    刑，而非合併刑期，故似應有縮減，爰依法提起抗告，請求
    撤銷原裁定，另為適法之裁定等語。
三、按數罪併罰，有二裁判以上者，其宣告之多數有期徒刑，於
    各刑中之最長期以上，各刑合併之刑期以下，定其刑期，刑
    法第53條、第51條第5款分別定有明文。次按，數罪併罰而
    有二裁判以上，應定其應執行刑之案件，法院所為刑之酌定
    ，固屬自由裁量事項，然定應執行刑之立法意旨，一方面為
    執行刑之便利，他方面亦為受刑人之利益而設（最高法院84
    年度台非字第452號判決意旨參照），尚非概無法律性之拘
    束，在法律上有其外部性及內部性界限。前者乃法律之具體
    規定，使法院得以具體選擇為適當裁判，此為自由裁量之外
    部界限。後者，則為法院為自由裁量時，所應考量法律之目
    的，法律秩序之理念所在，此為自由裁量之內部界限。又關
    於內部界限之裁量，則應受比例原則、平等原則等一般法律
    原則支配。所謂比例原則，指法院行使此項職權判斷時，須
    符合客觀上之適當性、相當性及必要性之價值要求，不得逾
    越，用以維護刑罰之均衡；而所謂平等原則，非指一律齊頭
    式之平等待遇，應從實質上加以客觀判斷，對相同之條件事
    實，始得為相同之處理，倘若條件事實有別，則應本乎正義
    理念，予以分別處置。是以法院關於定應執行之刑，既屬自
    由裁量之範圍，其應受此項內部界限之拘束，要屬當然，故
    定應執行刑之裁定，雖符合外部界限，但如衡之受刑人所犯
    數罪所侵害法益價值，顯有不相當之情形，即與裁量權應遵
    守之內部界限不相契合，自難謂適法（最高法院87年度台抗
    字第129號、94年度台非字第21號裁判意旨參照)。
四、經查：抗告人所犯如附表所示之罪，分別係結夥三人以上攜
    帶兇器竊盜未遂罪、施用第二級毒品罪，經原審法院各判處
    有期徒刑6月、4月，均得易科罰金，有臺灣南投地方法院98
    年度易字第16號、98年度審易緝字第3號刑事判決各一份在
    卷可稽。揆之抗告人犯罪危害法益情節，一係竊盜未遂，一
    係毒害自我身心健康，尚不及於其他嚴重侵害個人法益及社
    會、國家法益之罪。是以原審裁定將抗告人所犯上開二罪所
    處之刑（合併刑期計10月），裁處應執行有期徒刑10月，固
    符合法定自由裁量之外部性界限無訛。但其所裁量之刑期，
    已達外部界限邊緣，難認與抗告人所犯各罪所侵害法益之總
    價值相當，殊違反健全法律感情，不能謂與裁量權應遵守之
    內部界限相契合，有欠妥適。從而，抗告人抗告指摘原審裁
    定所裁處之應執行刑過重，於法難謂無據，為有理由，是以
    原審行使自由裁量權，既有上開可議之處，其裁定即不能維
    持，應由本院予以撤銷，並自為裁定。茲審核抗告人上開所
    犯各罪，業據原審法院先後判處如附表所示之刑確定在案，
    合於刑法第53條併合處罰之要件，則檢察官聲請定其應執行
    之刑，自屬正當，爰參照上開說明，並斟酌抗告人所犯未遂
    情節、自我陷溺毒害之程度，就其所犯之罪，依大法官釋字
    第366號、第662號解釋意旨、刑事訴訟法第477條第1項，刑
    法第53條、第51條第5款，裁定如主文。
中    華    民    國    98    年    11    月    30    日
            刑事第十庭    審判長法  官  林  照  明
                                法  官  郭  瑞  祥
                                法  官  林  欽  章
以上正本證明與原本無異。
不得再抗告。
                                書記官  卓  佳  儀
中    華    民    國    98    年    12    月    1     日
  受刑人甲○○定應執行之刑案件一覽表
┌───────────┬────────┬──────────┐
│編        號          │       1        │       2            │
├───────────┼────────┼──────────┤
│罪        名          │     竊盜       │毒品危害防制條例    │
├───────────┼────────┼──────────┤
│宣   告   刑          │  有期徒刑6月   │  有期徒刑4月       │
├───────────┼────────┼──────────┤
│犯 罪 日 期           │    97.12.7     │    97.12.8         │
├───────────┼────────┼──────────┤
│偵查(自訴)機關年度案號│南投地檢97年度偵│南投地檢98年度毒偵字│
│                      │字第5313號      │第68號              │
├─┬─────────┼────────┼──────────┤
│最│法    院          │    南投地院    │    南投地院        │
│後├─────────┼────────┼──────────┤
│事│案    號          │98年度易字第16號│98年度審易緝字第3號 │
│實├─────────┼────────┼──────────┤
│審│判決日期          │    98.3.31     │    98.9.2          │
├─┼─────────┼────────┼──────────┤
│  │法    院          │    南投地院    │    南投地院        │
│確├─────────┼────────┼──────────┤
│定│案    號          │98年度易字第16號│98年度審易緝字第3號 │
│判├─────────┼────────┼──────────┤
│決│判決確定日期      │    98.4.28     │    98.9.17         │
├─┴─────────┼────────┼──────────┤
│是否為得易科罰金之案件│       是       │       是           │
├───────────┼────────┼──────────┤
│是否為併罰之數罪      │       否       │       否           │
├───────────┼────────┼──────────┤
│備        註          │南投地檢98年度執│南投地檢98年度執字第│
│                      │字第1385號（98執│2480號              │
│                      │緝459號）       │                    │
└───────────┴────────┴──────────┘


司法院資訊處製作；財團法人民間司法改革基金會備份。
